# 请教陈版，关联方应收应付票据的认定问题

提问人：jchen609 时间：2020-12-12 19:13:00
陈版您好，小弟公司最近在做合并抵消时遇到一个棘手的问题，就是合并范围内的关联方的应收应付票据的认定问题，比如，A公司（合并范围内关联方）收到第三方公司C出票的票据，并将其背书给B（合并范围内关联方），那B公司应确认应收票据-关联方还是应收票据-非关联方，如果按资金结算关系来看，应该是应收票据-非关联方，但是这样好像反映不了A和B之间的关联交易实质，不知道这个问题是否有相关的准则或指南规范?谢谢您！

回答人：chenyiwei
由于承兑人是主债务人，因此一般建议按照承兑人作为债务人的明细设置依据。关联方之间的票据背书转让是对原有的关联方往来的结算，不是新产生一项关联往来。